---
title: "Actividades en Strava y Garmin"
author: "Edmundo"
date: "1/26/2021"
output:
   html_document:
     thene: readable
     keep_md: yes
---

```{r setup, include=FALSE}
knitr::opts_chunk$set(echo = FALSE)
```


```{r echo=FALSE, message=FALSE, warning=FALSE}
library(strava)
library(tidyverse)
```


```{r echo=FALSE}

## data loading

data <- process_data("../raw_data/gpx/")

data_clean <- data %>% filter(id != 287, id != 338, id != 102, id != 103, id != 278)

 garmin_data <- X2021_jan_garmin_activities <- read_csv("../raw_data/garmin/2021_jan_garmin_activities.csv", 
     col_types = cols(Date = col_datetime(format = "%Y-%m-%d %H:%M:%S"), 
         Time = col_time(format = "%H:%M:%S"), 
         `Avg HR` = col_integer(), `Max HR` = col_integer(), 
         `Aerobic TE` = col_number(), `Avg Pace` = col_character(), 
         `Avg Stride Length` = col_skip(), 
         `Avg Vertical Ratio` = col_skip(), 
         `Avg Vertical Oscillation` = col_skip(), 
         `Training Stress Score®` = col_number(), 
         Grit = col_skip(), Flow = col_skip(), 
         `Total Strokes` = col_integer(), 
         `Avg. Swolf` = col_integer(), `Climb Time` = col_skip(), 
         `Bottom Time` = col_skip(), `Surface Interval` = col_skip(), 
         Decompression = col_skip(), `Best Lap Time` = col_character(), 
         `Number of Laps` = col_integer()))
```

# WORK IN PROGRESS


# Resumen de todas las trazas

De Strava podemos extraer todas las trazas e mltiples deportes o actividades, aqui estan las de mi base de datos. En realidad por ahora faltan los ultimos años ya que ha cambiado la forma de exportar la data de Strava, y tengo que transformar los .FIT que exporta masivamente Strava a GPX. solo un poco de paciencia.


```{r echo=FALSE}
plot_facets(data_clean,labels = TRUE)
```


```{r echo=FALSE}

# plot_calendar(data_clean, unit = "time")


```



```{r echo=FALSE}
# library(lubridate) 
# # plot_ridges(data_clean %>% filter(time > ymd_hms("2020-01-01 01:30:00")))
# plot_ridges(data_clean)

```


```{r echo=FALSE}

# plot_packed_circles(data_clean)


```


# Heat map

## Madrid

En el siguiente mapa se puede ver un heat map de algunas de mis actividades en Madrid.  
```{r echo=FALSE}
puntos_interesantes = tibble( lugar = c("Casa", "Velódromo", "Picina", "la oficina"),
                              lon = c(    -3.647,      -3.646,   -3.618,      -3.688   ),
                              lat = c(    40.521,      40.552,  40.5375,     40.4755 )
                              )
```


 
```{r echo=FALSE, fig.width=12}



lon_min = -3.6 
lon_max = -3.75 
lat_min = 40.46
lat_max = 40.56
  # geom_hline(yintercept = 40.552, color = "blue")+ geom_vline(xintercept = -3.646, color = "blue")+
  # geom_vline(xintercept = -3.647, color = "red")+geom_hline(yintercept = 40.521, color = "red")+
  # geom_hline(yintercept = 40.5375, color = "yellow")+geom_vline(xintercept =  -3.618, color = "yellow")+
  # geom_vline(xintercept = -3.688, color = "brown")+geom_hline(yintercept = 40.4755, color = "brown")

  

  data_clean %>%
    ggplot(aes(lon, lat)) +
    geom_path(aes(group = id),
      alpha = 0.3,
      size = 0.3,
      lineend = "round"
    ) +
    coord_map(xlim = c(lon_min, lon_max), ylim = c(lat_min, lat_max)) +
    geom_point(data = puntos_interesantes , aes(lon, lat), color = "red", size = 4, alpha = 0.5)+
    geom_label(data =puntos_interesantes,aes( x=lon,  y=lat, label=  lugar) , nudge_x = 0.003, nudge_y = 0.004) +
    theme_void()



```
  
  
  
  
## Bogota

```{r}



lon_min = -73.95
lon_max = -74.15 
lat_min = 4.65
lat_max = 4.85
  # geom_hline(yintercept = 40.552, color = "blue")+ geom_vline(xintercept = -3.646, color = "blue")+
  # geom_vline(xintercept = -3.647, color = "red")+geom_hline(yintercept = 40.521, color = "red")+
  # geom_hline(yintercept = 40.5375, color = "yellow")+geom_vline(xintercept =  -3.618, color = "yellow")+
  # geom_vline(xintercept = -3.688, color = "brown")+geom_hline(yintercept = 40.4755, color = "brown")

  

  data_clean %>%
    ggplot(aes(lon, lat)) +
    geom_path(aes(group = id),
      alpha = 0.3,
      size = 0.3,
      lineend = "round"
    ) +
    coord_map(xlim = c(lon_min, lon_max), ylim = c(lat_min, lat_max)) +
    # geom_vline(xintercept = lon_min)+
    # geom_vline(xintercept = lon_max)+
    # geom_hline(yintercept = lat_max)+
    # geom_hline(yintercept = lat_min)+
  
    # geom_point(data = puntos_interesantes , aes(lon, lat), color = "red", size = 4, alpha = 0.5)+
    # geom_label(data =puntos_interesantes,aes( x=lon,  y=lat, label=  lugar) , nudge_x = 0.003, nudge_y = 0.004) +
    theme_void()



```

  
  
